【裁判字號】    88,上易,2946
【裁判日期】    890126
【裁判案由】    賭博
【裁判全文】
臺灣高等法院臺中分院刑事判決                  八十八年度上易字第二九四六號
    上  訴  人
    即  被  告  乙○○
    選任辯護人  徐永城
    送達代收人  徐永城
右列上訴人因賭博案件，不服臺灣臺中地方法院中華民國八十八年九月十五日第一審
判決（民國八十八年度易字第一九五六號；起訴案號：臺灣臺中地方法院檢察署八十
八年度偵字第一一一五六號），提起上訴，本院判決如左：
    主      文
上訴駁回。
    事實及理由
一、本案經本院審理結果，認第一審判決認事用法及量刑均無不當，應予維持，除：
    事實欄所載「姓名年籍不詳綽號『小安』之成年女子」應更正為「劉茗芬」，
    事實欄所載「如未簽中，則全部賭資悉由乙○○、林張月春贏得」應更正為「
    如未簽中，則全部賭資悉由大組頭賴鄭美雲贏得」外，其餘引用第一審判決書記
    載之事實、證據及理由（如附件）。
二、上訴人即被告認原判決認事用法均有未當，且量刑過重，請求撤銷改判云云，並
    無理由，應予駁回。
據上論斷，應依刑事訴訟法第三百六十八條、第三百七十三條，判決如主文。
本案經檢察官甲○○到庭執行職務。
中      華      民      國    八十九    年      一      月    二十六    日
                                  臺灣高等法院臺中分院刑事第八庭
                                        審判長法  官  羅  得  村
                                              法  官  劉  榮  服
                                              法  官  林  輝  煌
右正本證明與原本無異。
不得上訴。
                                              書記官  劉  恒  宏
中      華      民      國    八十九    年      一      月    二十六    日
                                                                        Ｖ
臺灣臺中地方法院刑事判決                        八十八年度易字第一九五六號
    公  訴  人  臺灣台中地方法院檢察署檢察官
    被      告  乙○○  男五十六歲（民國○○○年○月○日生）
                        住台中市○○街五八號
                        身分證統一編號：Ｂ一五七二七號
    被      告林張月春女四十八歲（民國○○年○月○日生）
                        住台中市○區○○○路九九號
                        身分證統一編號：Ｂ二七八九七號
    共      同
    選任辯護人  徐永城  律師
右列被告等因賭博案件，經檢察官提起公訴（八十八年度偵字第一一一五六號），本
院判決如左：
    主  文
乙○○共同連續意圖營利，聚眾賭博，處有期徒刑拾月。
林張月春共同連續意圖營利，聚眾賭博，處有期徒刑陸月，如易科罰金，以佰元折
算壹日。
   事  實
一、乙○○、林張月春二人係夫妻關係，竟與賴鄭美雲（業已判決確定）共同基於意
    圖營利，供給賭博場所、聚眾賭博及與不特定人賭博之概括犯意聯絡，自民國八
    十一年三月間起至八十四年十一月三十日止，連續提供其二人台中市○道路九十
    一巷三十五號住處之公眾得出入之場所，經營俗稱「六合彩」賭博，自任小組頭
    ，並以香港每週二、週四開獎之「六合彩」中獎號碼為簽賭依據，而聚集不特定
    多數人在該處簽賭下注，且以每次開獎日新台幣（下同）三千元之代價，僱用有
    意圖營利，供給賭博場所、聚眾賭博及與不特定人賭博之概括犯意聯絡之張明琳
    （另由檢察官起訴）、姓名年籍不詳綽號「小安」之成年女子二人擔任會計，負
    責整理帳目及傳真工作。其簽賭方式計有稱「港二星」、「港三星」等，賭客可
    自行簽選兩個號碼（「港二星」）或三個號碼（「港三星」）為一支，「港二星
    」，「港三星」每簽一支賭資均為一百元至一千元不等，且雙方約定所簽選之號
    碼與每週二、週四香港六合彩開出之特別號或六組號碼中之任二組或任三組或最
    末數重編之五組二位數號碼中之任一組或該五組二位數中之三組最末個位數所重
    組之一個三位數號碼相同者決定輸贏，簽中「港二星」、「港三星」者，可分別
    贏得五十倍、四百五十倍之賭資；如未簽中，則全部賭資悉由乙○○、林張月春
    贏得，而乙○○、林張月春隨即將賭客簽注之號碼以七台傳真機（未據扣案）傳
    真予大組頭賴鄭美雲（即俗稱轉牌），賴鄭美雲則每月約給付二十萬元之抽頭金
    予乙○○與林張月春二人，而林張月春則於月底與賴鄭美雲會算賭資及抽頭金，
    以此方式聚集不特定之多數人賭博、供給賭博場所及聚眾賭博財物。嗣於八十五
    年一月十二日，因賴鄭美雲發現乙○○、林張月春二人有利用香港六合彩開獎後
    偽填賭客簽單傳真予賴鄭美雲而詐取賭金之嫌疑，遂唆使不詳姓名之人強押乙○
    ○、林張月春二人索討賭金，經乙○○於八十五年一月十九日向台中市警察局第
    二分局自首犯罪而接受裁判，始悉上情。
二、案經台中市警察局第二分局移送臺灣臺中地方法院檢察署檢察官偵查起訴。
    理  由
一、訊據被告乙○○對右揭從事經營六合彩賭博行為，且自任小組頭，並將賭客所簽
    注之號碼傳真予賴鄭美雲，以經營六合彩賭博之事實坦承不諱；訊之被告林張月
    春固不否認曾幫被告乙○○傳真賭客簽賭之號碼予賴鄭美雲，且知悉被告乙○○
    於八十一年三月間起至八十四年十一月三十日止從事經營六合彩賭博行為等事實
    ，惟矢口否認有何與被告乙○○共同意圖營利，供給賭博場所或聚眾賭博之犯行
    ，辯稱：伊僅於張明琳不在時，偶而代為傳真賭客所簽注之號碼予賴鄭美雲，次
    數僅有二、三次，然不曾過問被告乙○○經營六合彩賭博之事云云。經查：（一
    ）右揭事實業據證人賴鄭美雲於警訊、偵查中證述屬實，且證人賴鄭美雲亦於本
    院審理時到庭證稱：「對，我在經營六合彩，每次會帳時都是林張月春與我會帳
    ‧‧‧。被告二人均是調牌給我，營業額約一千多萬，他們可抽頭約一、二十萬
    元，而且都是僱用張明琳、劉明芬二人會計傳真給我‧‧‧四年來，我都是與林
    張月春聯繫的。」等語（見本院八十八年八月十一日審判筆錄），又證人即被告
    二人所僱用之會計張明琳先於八十五三月八日檢察官偵訊時證稱：「我於八十一
    年間受僱於乙○○夫婦，當六合彩會計，大組頭是一位叫賴太太的，乙○○夫妻
    是小組頭‧‧‧。」等語（見八十五年偵字第四一八四號偵訊筆錄，附於八十五
    年度偵字第二九七二號偵查卷中），復於本院審理時證稱：「（問：林張月春有
    無做六合彩？）應該是有。」等語（見本院八十八年九月一日審判筆錄），再參
    以被告林張月春於本院審理時自承曾幫被告乙○○傳真賭客簽注之號碼予賴鄭美
    雲及知悉其夫乙○○自八十一年三月間起即經營六合彩賭博，且為賴鄭美雲調牌
    等情，足認被告林張月春確與被告乙○○於上開時地，共同經營六合彩賭博之事
    實，是以被告林張月春上開所辯，顯係卸責之詞，不足採信，而被告乙○○上開
    之自白，應與事實相符。事證明確，被告二人之犯行，均堪認定。
二、核被告乙○○、林張月春二人所為，均係犯刑法第二百六十六條第一項前段之在
    公眾得出入之場所賭博財物罪，第二百六十八條之意圖營利，供給賭博場所罪、
    意圖營利，聚眾賭博罪。被告二人與賴鄭美雲、張明琳、綽號「小安」之成年女
    子，均具有犯意聯絡及行為分擔，為共同正犯。被告二人先後多次意圖營利，供
    給賭博場所、意圖營利，聚眾賭博及普通賭博等犯行，均時間緊接，方法相同，
    觸犯構成要件相同之罪，為連續犯，均應依刑法第五十六條規定，以一罪論，並
    各加重其刑。又被告二人所犯上開連續意圖營利，供給賭博場所罪、連續意圖營
    利，聚眾賭博罪及連續賭博罪三罪，均各係基於一個賭博犯意之決定，以達成同
    一犯罪之各個舉動，為一行為觸犯前開三罪名，屬想像競合犯，應依刑法第五十
    五條之規定，各從情節較重之連續意圖營利聚眾賭博罪處斷。而被告乙○○係於
    犯罪未發覺前，向警察機關自首，此有台中市警察局第二分局立人派出所調查筆
    錄一份附卷可稽，應依刑法第六十二條前段之規定減輕其刑。爰審酌被告乙○○
    以經營六合彩賭博之方式圖得不法利益，助長社會投機取財之不良風氣；被告林
    張月春係以負責傳真及與大組頭會帳之工作，共同經營六合彩，並審酌被告二人
    犯罪之目的、手段，智識程度、犯罪所得之利益甚鉅及被告乙○○犯罪後坦承犯
    行，態度良好等一切情狀，各量處如主文所示之刑，被告林張月春部分，並諭知
    易科罰金之折算標準。另被告二人所有供犯罪所用之傳真機七台，並未扣案，且
    被告乙○○亦供稱業已滅失，爰不另宣告沒收，附此敘明。
據上論斷，應依刑事訴訟法第二百九十九條第一項前段，刑法第二十八條、五十六條
、第二百六十六條第一項前段、第二百六十八條、第五十五條、第六十二條前段、第
四十一條，罰金罰鍰提高標準條例第一條前段、第二條，判決如主文。
中      華      民      國     八十八      年      九      月   十五    日
                             台灣台中地方法院刑事第四庭
                                     法    官    王  世  華
右正本證明與原本無異。
如不服本判決，應於判決送達後十日內向本院提出上訴狀，上訴於臺灣高等法院臺中
分院( 須附繕本 )。
                                     書記官
中    華    民    國      八十八      年       九      月     十六    日
參考法條：
刑法第二百六十六條第一項前段：在公共場所或公眾得出入之場所賭博財物者，處一
                              千元以下罰金。
刑法第二百六十八條：意圖營利，供給賭博場所或聚眾賭博者，處三年以下有期徒刑


司法院資訊處製作；財團法人民間司法改革基金會備份。
